【裁判字號】    94,訴,1088
【裁判日期】    950210
【裁判案由】    違反毒品危害防制條例
【裁判全文】
臺灣臺南地方法院刑事判決              94年度訴字第1088號
公  訴  人  臺灣臺南地方法院檢察署檢察官
被      告  乙○○
                    （現於臺灣臺南看守所羈押中）
上列被告因違反毒品危害防制條例案件，經檢察官提起公訴（九
十四年度毒偵字第一二六一號、一四九二號），被告就犯罪事實
為有罪之陳述，經本院裁定進行簡式審判程序後，判決如下：
     主     文
乙○○連續施用第一級毒品，累犯，處有期徒刑拾壹月，扣案之
第一級毒品海洛因（淨重零點零壹公克）沒收銷燬之，扣案之注
射針筒貳支，沒收之。又連續施用第二級毒品，累犯，處有期徒
刑捌月，扣案之安非他命吸食器壹組，沒收之。應執行有期徒刑
壹年伍月，扣案第一級毒品海洛因（淨重零點零壹公克），沒收
銷燬之，扣案之注射針筒貳支、安非他命吸食器壹組，均沒收之
。
    事      實
一、被告乙○○前於民國九十三年間因違反槍砲彈藥刀械管制條
    例，經臺灣屏東地方法院以九十三年簡字第八一八號判處有
    期徒刑三月，併科罰金新臺幣（下同）三萬元確定，經入獄
    服刑後於九十四年三月二十一日縮短刑期執行完畢。另因施
    用毒品犯行，分別經臺灣高雄地方法院以九十二年度毒聲字
    第四一八五號及臺灣屏東地方法院以九十二年度毒聲字第一
    ○○七號裁定送觀察、勒戒，經分別送觀察、勒戒後，均因
    無繼續施用毒品之傾向，而分別於九十二年七月十六日及九
    十二年九月三十日觀察、勒戒執行完畢後釋放出所。詎其未
    戒除毒癮，於前開觀察、勒戒執行完畢釋放後五年內，復基
    於施用第一、二級毒品海洛因及安非他命之概括犯意，自九
    十四年五月一日某時起至同年六月四日晚上十時許，連續在
    臺南市○○路○段六十一號二樓之十住處內，以針筒注射方
    式，施用第一級毒品海洛因多次；及自九十四年五月一日某
    時起至同年六月三日晚上某時止，連續在上址等處，以將第
    二級毒品安非他命放入吸食器內以火燒烤後吸取煙霧，施用
    第二級毒品安非他命。嗣分別於九十四年五月十二日凌晨零
    時二十分許，為警在前揭住所執行搜索時，扣得注射針筒一
    支、安非他命吸食器一組，並經得乙○○同意後採尿送驗結
    果呈嗎啡、安非他命及甲基安非他命陽性反應；及於同年六
    月四日晚上十時四十分許，經警在臺南市○○路○段六十一
    號出租大樓實施臨檢時，在該大樓地下室見乙○○形跡可疑
    ，經上前盤查後，當場扣得其自動由褲袋內取出盛裝海洛因
    （淨重零點零一公克）之注射針筒一支，乃於徵得其同意後
    採尿送驗結果呈嗎啡、安非他命、甲基安非他命陽性反應，
    而發現上情。
二、案經臺南市警察局第一分局報請臺灣臺南地方法院檢察署檢
    察官偵查起訴。
    理      由
一、本件被告乙○○所犯為死刑、無期徒刑或最輕本刑為三年以
    上有期徒刑以外之罪，其於準備程序中就被訴事實為有罪之
    陳述，經法官告知簡式審判程序之旨，並聽取公訴人之意見
    後，爰依刑事訴訟法第二百七十三條之一第一項規定，裁定
    由受命法官獨任進行簡式審判程序，合先敘明。
二、上揭犯罪事實，業據被告乙○○於本院審理時坦承不諱，且
    被告分別經警於九十四年五月十二日凌晨一時七分許、九十
    四年六月四日下午晚上十時五十五分許，採集尿液（尿液檢
    體編號為Ａ一－○六一號、Ａ一－○七一號），送長榮大學
    毒物研究中心以酵素免疫分析法ＥＩＡ篩檢及氣相層析質譜
    儀ＧＣ／ＭＳ檢驗結果，確均呈嗎啡、安非他命、甲基安非
    他命陽性反應，有臺南市警察局第一分局偵辦毒品危害防制
    條例案送驗尿液年籍對照表一紙、臺南市警察局第一分局偵
    辦涉嫌毒品危害防制條例案送驗尿液及年籍對照表一紙、長
    榮大學毒物研究中心確認報告二紙附卷（見臺南市警察局第
    一分局南市警一刑偵字第九四○五○○○五二八號刑事案件
    偵查卷宗第二十頁；臺南市警察局第一分局南市警一刑偵字
    第九四○六○○○六四三號刑事案件偵查卷宗第十一頁；臺
    灣臺南地方法院檢察署九十四年度毒偵字第一二六一號偵查
    卷宗第二十三頁；臺灣臺南地方法院檢察署九十四年度毒偵
    字第一四九二號偵查卷宗第二十二頁）可稽。按海洛因係由
    嗎啡經化學合成而製得，經注射進入人體後，因代謝而分解
    又生成嗎啡，因此施打海洛因後，由尿液檢驗結果仍為嗎啡
    反應。是以，被告自白施打海洛因，而採尿化驗之結果呈現
    嗎啡陽性反應，核屬科學上合理之現象。另警方於九十四年
    六月四日晚上十時四十分許查獲被告乙○○時，於其身上所
    扣得盛裝於注射針筒內之白色粉末，經送法務部調查局以化
    學呈色法及氣相層析質譜儀分析法檢驗結果，該送驗白粉確
    含第一級第六項毒品海洛因成分，淨重零點零一公克（空包
    裝重零點二二公克），有法務部調查局九十四年七月二十六
    日調科壹字第二○○○○五六五七號鑑定通知書一紙在卷（
    見臺灣臺南地方法院檢察署九十四年度毒偵字第一四九二號
    偵查卷宗第二十五頁）可按，復由被告自承施用扣案之白色
    粉末，而其尿液經送驗後又有施用第一級毒品海洛因之尿液
    反應，足認該扣案之毒品應確分別屬第一級毒品海洛因無訛
    。由上開各情勾稽可得，被告確有施用第一級毒品海洛因及
    第二級毒品安非他命犯行。此外，被告前因施用毒品犯行，
    分別經臺灣高雄地方法院以九十二年度毒聲字第四一八五號
    及臺灣屏東地方法院以九十二年度毒聲字第一○○七號裁定
    送觀察、勒戒，經分別送觀察、勒戒後，均因無繼續施用毒
    品之傾向，而分別於九十二年七月十六日及九十二年九月三
    十日觀察、勒戒執行完畢後釋放出所等情，有臺灣高等法院
    被告全國前案紀錄表一份及臺灣臺南地方法院檢察署刑案資
    料查註紀錄表二份附卷可按，被告於觀察、勒戒執行完畢釋
    放後五年內再犯本案施用毒品犯行，依法應予追訴。綜上所
    查，被告自白核與事實相符，本件事證明確，被告犯行堪以
    認定。
三、查海洛因及安非他命分別為第一級、第二級毒品，毒品危害
    防制條例第二條第二項第一、二款定有明文。故核被告乙○
    ○所為，係犯毒品危害防制條例第十條第一項之施用第一級
    毒品罪及同條例第十條第二項之施用第二級毒品罪。其施用
    前分別持有第一級及第二級毒品之低度行為，分別為施用第
    一級及第二級毒品之高度行為所吸收，不另論罪。被告前開
    先後多次施用第一級毒品及第二級毒品之行為，時間緊接，
    分別觸犯構成要件相同之罪名，顯均係基於概括之犯意反覆
    為之，均為連續犯，各分別依刑法第五十六條之規定以一罪
    論，並均應依法分別加重其刑。又被告所犯上開二罪犯意各
    別，行為互殊，應分論併罰。另查，被告前因違反槍砲彈藥
    刀械管制條例，經臺灣屏東地方法院以九十三年簡字第八一
    八號判處有期徒刑三月，併科罰金三萬元，經入獄服刑後於
    九十四年三月二十一日縮短刑期執行完畢等情，有前開臺灣
    臺南地方法院檢察署刑案資料查註紀錄表、臺灣高等法院被
    告全國前案紀錄表在卷可按，被告於有期徒刑執行完畢五年
    以內再犯本件有期徒刑以上之罪，為累犯，應依刑法第四十
    七條及第七十條之規定，遞加重其刑。爰審酌被告有如事實
    欄所載之施用毒品前科，猶不知悔改，再犯本件施用第一級
    毒品海洛因及第二級毒品安非他命之罪，顯見其毒癮甚深，
    然施用毒品犯行本質仍屬自戕身心之行為，尚未生巨大危害
    於整體社會，及其犯罪後坦承犯行，態度良好等一切情狀，
    分別量處如主文所示之刑，並定其應執行之刑，以資懲戒。
四、扣案之第一級毒品海洛因（淨重零點零一公克），為第一級
    毒品，屬違禁物，已如前述，應依毒品危害防制條例第十八
    條第一項前段之規定，沒收銷燬之。又扣案之注射針筒二支
    、安非他命吸食器一組，係被告所有且供犯本罪所用之物，
    業據被告供認在卷（見本院九十五年一月二十三日審判筆錄
    ），又非屬毒品危害防制條例第十八條第一項前段專供施用
    第一、二級毒品之器具，亦應同依刑法第三十八條第一項第
    二款規定，宣告沒收之。另上開扣案之第一級毒品海洛因並
    非裝置於毒品包裝袋內，而係盛裝於注射針筒內，故無第一
    級毒品海洛因之毒品外包裝袋可供沒收，附此敘明。
據上論斷，應依刑事訴訟法第二百七十三條之一第一項、第二百
九十九條第一項前段，毒品危害防制條例第十條第一項、第二項
、第十八條第一項前段，刑法第十一條前段、第五十六條、第四
十七條、第五十一條第五款、第三十八條第一項第二款，判決如
主文。
本案經檢察官甲○○到庭執行職務。
中    華    民    國    95    年    2     月    10    日
                     刑事第九庭  法  官  楊  佳  祥
以上正本證明與原本無異。
如不服本判決，應於收受送達後10日內向本院提出上訴書狀（應
附繕本）。
                                 書記官  顏  惠  華
中    華    民    國    95    年    2     月    10    日
附錄論罪科刑實體法條文：
毒品危害防制條例第十條：
施用第一級毒品者，處六月以上五年以下有期徒刑。
施用第二級毒品者，處三年以下有期徒刑。


司法院資訊處製作；財團法人民間司法改革基金會備份。
